---
title: "restit_birdlab_solideo"
author: "Heloise Jeux"
output: html_document
date: "`r Sys.Date()`"
output:
  html_document:
    toc: true
    toc_float: true
---


```{r setup, include = FALSE}
knitr::opts_chunk$set(echo = FALSE, 
                      cache = FALSE,
                      message = FALSE, 
                      warning = FALSE)
```

<br>

## Carte simplifiée des collections

```{r carto_simple}
carte_collections
```

<br>

# **EN BREF...** {.tabset .tabset-pills}

<br>
<font size= "5" >
...la biodiversité que vous avez observée
</font>
<br>


Au total, `r nb_observations` observations d'animaux ont été réalisées sur vos sites, réparties en `r div_taxo_insectes` groupes d'espèces floricoles (qui utilisent les fleurs pour se nourrir ou s'abriter). On appelle ces groupes "taxons".\n


Nombre total d'espèces observées sur votre site parmi la liste des 29 espèces : 
```{r }
gauge(value = n_distinct(dt_birdlab_local$espece), min = 0, max = 29)
```

top 5 des animaux les moins observés : 
```{r }
plot_flop_occurence_sp
```


Top 5 des plantes les plus observés : 
```{r }
plot_top_obs_plante
```

<br>

**Votre communauté d'espèces en bref : **

Répartition des observations par groupe taxonomique d’espèces floricoles
```{r}
pourcent_taxo_tot
```

Répartition des observations par familles botaniques
```{r}
pourcent_taxo_tot_plantes
```





<br>
<font size= "5" >
 ...la participation sur votre site 
</font>
<br>

Nombre total de participants sur le site : `r nb_participants_tot`, dont `r nb_participants_an` ont participé depuis janvier de cette année. 

<br>

Nombre de gros participants et grosses participantes sur votre site (plus de 20 collections, au total, depuis le début des relevés) : `r nb_gros_participants` 

<br>

`r nb_petits_participants` n'ont participé qu'une seule fois...

<br>

Evolution de la participation et du nombre de participants sur votre site : 

```{r}
plot_participants_participation
```





<br>
<font size= "5" >
...la communauté spipollienne de votre site
</font>
<br>
L'importance de s'impliquer sur le long terme et d'intéragir avec les autres participants en validant leurs observations
<br>
Nombre de valideurs-valideuses sur le site : `r nb_tot_valideurs` 

<br>
Pourcentage d'observations validées 3 fois : `r pourcent_valide`
3 validations par la communauté de spipolliennes et spipolliens sont nécessaires pour intégrer l'observation dans les analyses.

<br>
*Importance de participer plusieurs fois :* 
<br>

Participer au spipoll plusieurs fois c'est améliorer ses connaissances !
```{r}
plot_activite_participants
```
<br>
fidelisation des participant-es
<br>
```{r plot fidel participants}
plot_fidel_participant
```


<br>
Participer au spipoll plusieurs fois c'est améliorer les connaissances sur la biodiversité du site.
```{r}
richesse_taxo_cumul_insecte
```



<br>
Avenir : 

<br>

# **Ce que vos observations indiquent sur les interactions entre plantes et pollinisateurs de votre site** 
<br>


# **Les pressions qui s'exercent sur votre site **
```{r lien faire diagramme ternaire sur R}
# packages = c('ggtern', 'plotly', 'readr', 'dplyr', 'tidyr')
# https://rpubs.com/tskam/ternary_plot
# ggtern(data = , aes(x = %urbain,y = %rural, z = %semi-naturel)) + geom_point(coord site)
```